【裁判字號】    98,訴,542
【裁判日期】    980519
【裁判案由】    搶奪
【裁判全文】
臺灣桃園地方法院刑事判決               98年度訴字第542號
公  訴  人  臺灣桃園地方法院檢察署檢察官
被      告  甲○○
                    （
上列被告因搶奪案件，經檢察官提起公訴（98年度偵字第6238號
），被告於準備程序對檢察官起訴事實為有罪之陳述，經本院合
議庭裁定依簡式審判程序審理，判決如下：
    主  文
甲○○意圖為自己不法之所有，而搶奪他人之動產，共貳罪，均
累犯，各處有期徒刑壹年。應執行有期徒刑壹年拾月。
    事實及理由
一、犯罪事實：甲○○前於民國94年間因違反毒品危害防制條例
    案件，經本院於95年2 月23日以95年度訴字第161 號判決判
    處有期徒刑11月確定，同年又因搶奪案件，經臺灣高等法院
    於95年4 月25日以95年度上訴字第685 號判決判處有期徒刑
    2 年6 月確定，嗣因前開違反毒品危害防制條例案件符合中
    華民國96年罪犯減刑條例之規定，經本院以96年度聲減字第
    2437號裁定減為有期徒刑5 月又15日，並與不得減刑之搶奪
    罪所處宣告刑，定應執行有期徒刑2 年11月確定，上開2 罪
    入監執行後，於97年7 月16日縮短刑期假釋出出監，假釋期
    間付保護管束，而於97年9 月17日保護管束期滿，未經撤銷
    假釋，視為執行完畢（於本案構成累犯）。詎甲○○仍不知
    悔悟，竟意圖為自己不法之所有，分別於附表編號一、二所
    示之時間、地點，以附表編號一、二所示之方法，搶奪如附
    表編號一、二所示之被害人所有之財物，得手後隨即逃離現
    場，所得現金供己花用，其餘皮包、證件等則隨手丟棄。嗣
    被害人乙○○於遭搶後報警處理，再經警調閱案發現場之監
    視錄影畫面，得知犯罪行為人係騎乘車牌號碼EVW-052 號機
    車行搶，而於98年3 月16日晚上11時許，至上開機車車主登
    記地址即桃園縣桃園市○○街152 巷50弄32之2 號調查，始
    查悉甲○○前揭搶奪犯行。
二、證據名稱：
  (一)被告甲○○於警詢、檢察官訊問及本院審理時之自白。
  (二)證人即被害人丙○○、乙○○於警詢、檢察官訊問時所為證
    述。
  (三)贓物領據1紙。
  (四)監視錄影翻拍照片14張。
三、核被告所為，係犯刑法第325 條第1 項之搶奪罪。被告所犯
    上開2 次搶奪犯行間，犯意各別，應予分論併罰。又被告有
    犯罪事實欄所示之科刑及執行紀錄，有卷附臺灣高等法院被
    告前案紀錄表1 份可稽，其受有期徒刑之執行完畢後，5 年
    以內故意再犯有期徒刑以上之本案各罪，均為累犯，應各依
    刑法第47條第1 項之規定加重其刑。爰審酌被告年輕力壯，
    不思努力工作賺取正當酬勞，竟以搶奪方式奪取他人財物，
    危害社會秩序非淺，惡性不輕，兼衡被告犯罪之動機、目的
    ，及犯後坦承犯行，尚有悔意等一切情狀，各量處如主文所
    示之刑，以資懲儆。至檢察官固並以被告有犯罪之習慣，請
    求對被告為強制工作之宣告等語。惟按保安處分係針對受處
    分人將來之危險性所為之處置，以達教化、治療之目的，為
    刑罰之補充制度。我國現行刑法採刑罰與保安處分雙軌制，
    係在維持行為責任之刑罰原則下，為協助行為人再社會化之
    功能，以及改善行為人潛在之危險性格，期能達成根治犯罪
    原因、預防犯罪之特別目的。是保安處分中之強制工作，旨
    在對嚴重職業性犯罪及欠缺正確工作觀念或無正常工作因而
    犯罪者，強制其從事勞動，學習一技之長及正確之謀生觀念
    ，使其日後重返社會，能適應社會生活。經查，依卷附臺灣
    高等法院被告前案紀錄表所示，被告雖曾先後於92、95年間
    因搶奪案件，經法院判處罪刑確定，然距離本案搶奪犯行已
    逾3 年，且被告入監執行，於97年7 月16日縮短刑期假釋出
    監後，迄至犯本案搶奪罪期間並無其他因犯罪經判處罪刑之
    紀錄，是僅憑被告前案資料及本案犯行，尚難遽認被告有犯
    罪習慣，綜合其所為行為之嚴重性、所表現之危險性及對其
    未來之期待性等情以觀，本院因認宣告如主文所示之刑，已
    與被告犯行之可罰性相當，並足收懲儆之效，本院因認尚無
    於刑之執行前令被告入勞動處所強制工作之必要，併此敘明
    。
四、至扣案之安全帽2 頂、藍色牛仔長褲1 件，固係被告所有，
    惟此乃被告騎乘機車所使用之物，及日常所穿著之服飾，尚
    難認係屬供本案搶奪犯罪所用之物，自毋庸併予宣告沒收，
    併此指明。
據上論斷，應依刑事訴訟法第273 條之1 第1 項、第299 條第1
項前段、第310 條之2 、第454 條第1 項，刑法第325 條第1 項
、第47條第1 項、第51條第5 款，判決如主文。
本案經檢察官周芝君到庭執行職務。
中    華    民    國    98    年    5     月    19    日
                    刑事第十二庭  法  官  許雅婷
以上正本證明與原本無異。
如不服本判決，應於判決送達後10日內向本院提出上訴狀（應附
繕本），其未敘述上訴理由者，應於上訴期間屆滿後20日內補提
理由書狀於本院，上訴於臺灣高等法院。
                                  書記官  吳玉蘭
中    華    民    國    98    年    5     月    19    日
附表：
┌──┬────┬─────┬────────┬───┬───────┐
│編號│犯罪時間│ 犯罪地點 │    犯罪方法    │被害人│   搶得財物   │
├──┼────┼─────┼────────┼───┼───────┤
│ 一 │民國98年│桃園縣桃園│甲○○騎乘車牌號│丙○○│手提包1 個（內│
│    │3月13 日│市○○○街│碼WKV-393 號機車│      │有現金500 元、│
│    │上午10時│底        │，自後駛近被害人│      │中國石油捷利卡│
│    │10分許  │          │，趁被害人不備之│      │1 張、行動電詁│
│    │        │          │際，下手搶奪被害│      │1 支、戒指1 個│
│    │        │          │人置於嬰兒車下之│      │、鑰匙1 支等物│
│    │        │          │手提包，得手後迅│      │）            │
│    │        │          │騎機車逃逸。    │      │              │
├──┼────┼─────┼────────┼───┼───────┤
│ 二 │98年3 月│桃園縣桃園│甲○○騎乘車牌號│乙○○│皮包1 個（內有│
│    │16日下午│市○○路11│碼EVW-052 號機車│      │現金600 元、健│
│    │4 時55分│0巷       │，駛近被害人騎乘│      │保卡2 張、7-11│
│    │許      │          │之腳踏車，趁被害│      │i-CASH卡1 張等│
│    │        │          │人不備之際，搶奪│      │物）。        │
│    │        │          │被害人置於腳踏車│      │              │
│    │        │          │置物籃內之皮包，│      │              │
│    │        │          │得手後迅騎機車逃│      │              │
│    │        │          │逸。            │      │              │
└──┴────┴─────┴────────┴───┴───────┘
附錄本案論罪科刑法條全文：
中華民國刑法第325條
意圖為自己或第三人不法之所有，而搶奪他人之動產者，處6 月
以上5 年以下有期徒刑。
因而致人於死者，處無期徒刑或7 年以上有期徒刑，致重傷者，
處3 年以上10年以下有期徒刑。
第 1 項之未遂犯罰之。


司法院資訊處製作；財團法人民間司法改革基金會備份。
